Inventaris van de Losse Aanwinsten van de Tweede Afdeling van het Algemeen Rijksarchief, verworven vanaf 1980
Nationaal Archief, Den Haag
- Archiefstukken van mr. J.D. van Ketwich Verschuur (1819-1887) en zijn familieleden, 1803-1986; 170
  Briefwisseling van mr. F.W. van Ketwich Verschuur over de archiefstukken van mr. J.D. van Ketwich Verschuur 1973-1986 1 omslag
- Foto van het Nederlandse paviljoen van de Koloniale Tentoonstelling in het Bois de Vincennes bij Parijs, 1931; 171; 1 stuk.
- Dagboek van een agent van de Nederlandse contraspionage, 1915 oktober-november.; 172; 1 deeltje.
- Identiteitsbewijs van Elisabeth M. Crama, repatriante uit Nederlandsch-Indië, uitgereikt door het Centraal Bureau Verzorging Oorlogsslachtoffers, 1945; 173; 1 stuk.
- Vervallen., ---; 174
  Deze stukken zijn overgebracht naar het archief van A.H.J. Lovink, toegang nummer 2.21.281.02.
  Voorheen beschreven als inv.nr. 174.
- Bulletin van "De Oceaanpost", houdende A.N.P.-nieuwsberichten voor schepen, 1948 juli 14; 175; 1 stuk.
- De Sumatra Post, houdende biografische notities over de historicus H. Brugmans, door "Omega", 1917 augustus 23; 176; 1 stuk.
- Foto-album, vermoedelijk afkomstig van Hindrik Hak (geb. 1918), met foto's van Duitse soldaten op doortocht tijdens de inval in Nederland, België en Noord-Frankrijk, 1940 mei-juni.; 177; 1 deel.
- "Rapport dossier 733, integraal gedragscode media", van het "Wetenschappelijk Instituut ter voorkoming van het gerucht". Communicatiekunstwerk van Th. van Laar, houdende protest tegen bezuinigingen op het kunstbeleid, 1981-1983; 178; 1 pak
- Amsterdamsche Extra-courant, 1795, nr. 28 (8 maart), houdende verslag van het inwijden van de Vrijheidsboom op de Dam, 179; 1 stuk.
- Staat van de begrafenisstoet van J.C.J. van Speyk. Gedrukt, 1831; 180; 1 stuk.
- Korte beschrijving van de 10 daagse Veldtogt [...] van Oud Nederland, door n.n. Gedrukt. Amsterdam, 1831; 181; 1 deeltje.
- Programma van de inhuldiging van koning Willem II op 18 november 1840 in Amsterdam, 182; 1 stuk.
- Beschikking van rijkskanselier O. von Bismarck, houdende machtiging tot strafvervolging van Johan Simon uit Homburg wegens majesteitsschennis op grond van een beledigend geschrift, 1882 augustus 13; 183; 1 stuk.
- "Verzameling betreffende het aantal kantons, gemeenten, bevolking en en eigenaren, alsmede de inhoudsgrootte en de bevolking per arrondissement en per provincie van het Koninkrijk der Nederlanden.", door A.A. Meysenheym Knipscheer, 1840; 184; 1 omslag.
- Proces-verbaal inzake de insubordinatie van de tremmer J.A. Egmond, opgemaakt door de kapitein van de s.s. "Suriname", 4 september 1909; 185; 1 stuk.
- Processtukken, dienende als bijlagen bij een conclusie van eis inzake een proces van de tabaksmaatschappij Arendsburg tegen assuradeuren naar aanleiding van de gevolgen van een overval van bandieten op de tabaksonderneming Klamir Lima in 1949, 1953; 186; 1 omslag.
- Archiefstukken van ir. J.G. van den Bergh (1824-....), 1867-1889.; 187
  Stukken betreffende zijn werkzaamheden als Eerstaanwezend Ingenieur bij de Staatsspoorwegen aan het ontwerp van een brug aan de Moerdijk 1867-1873.1 omslag.
  Notulen van vergaderingen van de Natuurkundige Vriendenkring te Breda, houdende vermelding van lezingen en andere actvititeiten van Van den Bergh 1872-1873 1 omslag
  Rapport van de commissie inzake het uitwateringsbelang van het hoogheemraadschap Rijnland bij verhoging van het peil na voltooiing van het Noordzeekanaal, met dankbrief van het hoogheemraadschap aan het commissielid Van den Bergh 1873-1874 2 stukken
  Ingekomen brieven van de directie van de Groote Sociëteit te Arnhem aan Van den Bergh als adviseur bij de prijsvraag voor het nieuwe gebouw. Maart-april 1877.1 stuk.
  Concept van een nota aan het Ministerie van Binnenlandse Zaken over de bouw van een sacristie bij de Munsterkerk in Roermond, met bijlagen 1881 1 stuk.
  Stukken betreffende een advies van Van den Berg over een antwoord op een prijsvraag van het Bataafsch Genootschap der Proefondervindelijke Wijsbegeerte over de bruikbaarheid van staal voor bruggenbouw, met nadere correspondentie over dit vraagstuk met het Koninklijk Instituut van Ingenieurs 1888-1889.1 omslag.
  Calque, houdende een tekening van pijlers van de brug over de Nieuwe Maas in Rotterdam Z.j. 1 stuk.
  Deze calque verkeert in slechte staat. In geval van expositie dient zij te worden gerestaureerd.
  Aantekeningen over leven, loopbaan en publicaties van Van den Bergh 1889 1 omslag.
- Teksten van interviews van de Australische historicus R. Cribb met prominente Nederlanders en Indonesiërs over de dekolonisatie van Nederlands-Indië in de jaren 1945-1950, gedeeltelijk alfabetisch geordend en van lijsten voorzien, 1978-1984; 188; 1 pak
- Foto's van gebouwen van het Nederlandse, Duitse en Italiaanse paviljoen en van enkele attracties van de wereldtentoonstelling in Parijs, 1900.; 189; 1 omslag.
- Exemplaren nr. 1,2,4,5 en 6 van de serie Romantiek der werkelijkheid, houdende reportages over spionage en misdaad, uitgegeven door Boekdrukkerij Helmond, 1935; 190; 1 pak.
  De onderwerpen zijn in de index verwerkt.
- Rapport van de Commissie Roebroek van het Centrum voor Staatkundige Vorming van de Katholieke Volkspartij over "Kolonisatiepolitiek in de landaanwinningen in het IJsselmeer". Gestencild, 1953 mei 5; 191; 1 omslag.
- Vervallen., ---; 192
  Deze stukken zijn overgebracht naar het archief van E.N. van Kleffens, toegang nummer 2.21.292.
  Voorheen beschreven als inv.nr. 192.
- Archiefstukken van A.W.L. Seyffard, minister van Oorlog (1840-1909), 1890-1891; 193; 4 stukken.
  Beschikking van het Ministerie van Oorlog, houdende executie van het Koninklijk Besluit van 10 september 1890, nr. 24, inzake de op nonactiviteitstelling van het Tweede-Kamerlid Seyffard als hoofdofficier. 15 september 1890.
  Koninklijk Besluit van 20 augustus 1891, nr. 3, houdende benoeming van Seyffard tot minister van Oorlog, met uitnodiging tot het afleggen van de eed 1891.
  Ingekomen open brief van Henry Tindal, houdende voorstellen aan de pas aangetreden minister Seyffard tot verbetering van de landsverdediging. 26 september 1891.
- Fotokopie van een brief van de Australische ambassadeur in Nederland aan zijn minister van Buitenlandse Zaken over het optreden van Greet Hofmans aan het Nederlandse hof, 1956 juli 10. Het origineel berust in Australian Archives, Commonwealth Record Series (CRS) A 1838/254, Item nr. 45/2, 194; 1 stuk
- Archief van de familie Doorenweerd, 1790-1917; 195
  Archiefstukken van Constance Egenberger (1795-1868), echtgenote van Bernard Wolterus Bartholomeus (Walther Barthelemi) Doorenweerd (1794-1836)
  Stukken, vereist voor de kerkelijke inzegening van haar huwelijk: huwelijksakte van haar ouders in St. Omer en verklaring van dispensatie van enige formaliteiten 1790, 1817. 2 stukken.
  Ingekomen brieven van haar echtgenoot, vanaf 1831 verblijvend in de belegerde citadel van Antwerpen 1825-1832. Met lijst en nadere aantekeningen van ir. G.J.M. Blietz te Leiden.1 omslag.
  De brieven bevatten doorhalingen van de weduwe en van latere personen, die de tekst vermoedelijk voor publicatie hadden voorbereid.
  Ingekomen verjaardagsgedichten 1828, 1833.1 omslag.
  Ingekomen geleidebrief bij de akte van overlijden van Bernard Doorenweerd, gesneuveld in de slag bij Saragossa op 24 maart 1836. 12 juli 1837. Met nadere verzamelde stukken van latere familieleden. 20e eeuw. 1 omslag.
  Ingekomen brief van haar zoon Louis Simon Cornelis Doorenweerd (1819-1845) vanuit Rijswijk (Nederlandsch Indië), houdende een beschrijving van het militaire leven aldaar, met een verslag van de overtocht naar Nederlandsch-Indië van hemzelf en van zijn broer Flaminius in 1844, met nadere stukken betreffende zijn overlijden. 1845. Met transcriptie van ir. G.J.M. Blietz te Leiden Z.j. 1 omslag.
  Stukken van Louis Simon Cornelis Doorenweerd (1819-1845):
  Diploma van veearts, uitgereikt door de Rijksveeartsenijschool in Utrecht 17 september 1839. 1 stuk.
  STUKKEN VAN HERMINE DOORENWEERD
  Ingekomen brief van "Emanuel", bewaard gebleven vanwege mededelingen over haar vader Bernhard Doorenweerd. Z.j. 1 stuk.
  Stukken van Hermine Augusta Josepine Doorenweerd (1888-....)
  Concept van een acrosticon-gedicht, gewijd aan M. van Vollenhoven bij zijn vertrek als Nederlands gezant uit Brussel, houdende dank voor zijn rol bij de Nederlandse steunverlening aan België 1917.1 stuk.
- Brieven van G. Groen van Prinsterer aan Michiel Derk van Otterloo, 1854-1876 en z.j; 196; 1 omslag
  Oorspronkelijk vermeld in Jaarverslag van de Rijksarchiefdienst 1963 XIV.
- Documentatie over ir. J. Dirks (1825-1887), ondermeer ontwerper van het Noordzeekanaal, 1871-1971 en z.j; 197; 4 omslagen
  Fotografische portretten van Dirks. Z.j.
  Plakbladen met kranteartikelen over Dirks en zijn familie, met afschriften en correspondentie ten behoeve van zijn documentatie 1871-1956
  Stukken betreffende de onthulling van een gedenknaald ter ere van J. Dirks in Ijmuiden 1923, 1971.
  Stukken betreffende de ingebruikstelling van het directievaartuig van Rijkswaterstaat "Ir. J. Dirks" 1962.
  Foto van een militair orkest, vermoedelijk met ir. P.J. Dirks. Z.j.
  Foto's van het Suezkanaal. Z.j. (kort na 1870).
- Autograaf van F.A. van Hall., z.j.; 198
- Stukken, afkomstig van prof. mr. J.Th. de Smidt, lid van de Archiefraad, 1972-1976; 199; 2 omslagen
  Stukken betreffende overleg van de Archiefraad met het Ministerie van Cultuur, Recreatie en Maatschappelijk Werk over de formele status van de archieven, berustend bij het Rijksinstituut voor Oorlogsdocumentatie en de positie van het Algemeen Rijksarchief in dezen 1972-1974.
  Stukken betreffende de aansprakelijkheid van de rijksoverheid bij schade aan de belangen van particulieren als gevolg van historische publicaties 1974-1976
  Enkele concrete problemen zijn in de index verwerkt.
- Nota's van mr. J. van Viegen als secretaris-generaal van het Ministerie van Cultuur, Recreatie en Maatschappelijk Werk. chronologisch geordend, 1969, 1976-1981, 1987; 200; 1 omslag
- Afschriften van instructies aan hoofden van dienst en aan ambtenaren van het Ministerie van Buitenlandse Zaken over de jaren 1798-1814, met geleidebrief van de archivaris van het ministerie, mevrouw M.W. Jurriaanse, 1965; 201; 1 omslag.
- Manuscript, getiteld "Brieven van ir. J.E.H. Bakhuis aan zijn verloofde Jeanne du Rieu over zijn werkzaamheden aan het Panamakanaal van juli 1885 tot october 1886.". Den Haag, 1992; 202; 1 bandje
- Fotokopieën van een notitieboekje van A. Chappe, directeur van de telegrafie, over de aanleg van een telegraaflijn van Antwerpen naar Amsterdam, 1810-1811, 1992; 203; 1 pak.
  De originelen berusten in de Bibliothèque Nationale in Parijs; een tweede exemplaar met transcriptie berust bij de conservator van het Nederlands Postmuseum in Den Haag.
- Stukken van D.C.J.A. Ponse, officier in het K.N.I.L., 204
  Staatscourant, houdende bericht van de pensionering van zijn vader A.H.J.L. Ponse, sergeant-majoor van het instructie-battaljon 23 december 1858 1 stuk.
  Diploma van Ponse, uitgereikt door de rector van het Stedelijk Gymnasium te Leiden, met Leydsche Courant, houdende bericht van Ponsés afscheidsoratie. September 1854 2 stukken
  Zakboekje van Ponse, kadet aan de Koninklijke Akademie te Breda, houdende verrekening van zijn kosten aan de akademie 1854-1858 1 deeltje
  Ingekomen aandenken van de koning van Siam bij diens bezoek aan het topografisch instituut aan Batavia, met diploma van de Orde van de Olifant, uitgereikt aan Ponce als waarnemend directeur en goedkeuring door koning Willem III 1871-1872 3 stukken
  Missive van de chef van het Wapen der Artillerie te Batavia, houdende tevredenheidsbetuiging aan Ponse na diens vervanging van de chef van het materieel van het hoofdbureau 4 juli 1871 1 stuk
  Stukken betreffende een missie van Ponce naar Bangkok in verband met de uitreiking van een Nederlandse ridderorde aan de koning van Siam 1872 1 omslag.
  Ingekomen beschikkingen houdende toekenning van decoraties wegens langdurige militaire dienst 1873, 1878 2 stukken.
  Ingekomen brieven van zijn subaltern Mellon, houdende aanbeveling van een elektrisch alarmsysteem, en gedichten 1878 en z.j. 4 stukken.
  Briefwisseling met Samuel J. Smith, predikant in Bangkok, gevoerd kort na zijn pensionering 1884-1885 1 omslag
  Briefwisseling en stukken in het maleis 1881-1885 4 stukken
- Poortersakte en huwelijksakte van Louis Gaetan of Gijtan te Amsterdam, 1780, 1797; 205; 2 stukken.
- Oranje, nieuwsblad voor de Nederlandse en Nederlandsch-Indische gemeenschap in Singapore, Bangkok, Saigon en Sumatra nr. 6, houdende foto's van het Koninklijk Huis, 7 oktober 1945; 206; 1 stuk.
- Proclamatie van koningin Wilhelmina, houdende een welkomstwoord aan de gerepatrieerde Nederlanders uit Nederlandsch-Indië, Z.j. (1946); 207; 1 stuk.
- Overdrukken van Het Parool, nr. 97-100 (1-7 mei 1945) ter herinnering aan de bevrijding, 1975.; 208; 1 katern.
- Archiefstukken van het vice-consulaat van Brazilië in Amsterdam 1828-1862 3 omslagen Ingekomen brieven van Pedro Alfonso de Carvalho te Antwerpen bij Antoon Jan Jacobs 1828-1829, 1837. Ingekomen informele brieven bij Lambert Bouvy van F. van Baerle uit Antwerpen, met bijlagen 1840-1843 Ingekomen brieven bij G. van Westerhof van het consulaat-generaal in Brussel, de vice-consulaten in Antwerpen en Harderwijk en de Braziliaanse legatie in Den Haag 1853-1862, 209
- Foto's van W.J.M. van Bree als chauffeur van de Algemene Rijksarchivaris D.P.M. Graswinckel tijdens zijn inspectietocht in verband met de terugvordering van Nederlandse kunstwerken in Duitsland, 1948; 210; 1 omslag.
- Archief van dr. ir. J.J. Steggerda, voorzitter van de Nederlands-Belgische Commissie Keramische Splijtstoffen, 1960-1965; 211; 1 omslag
  Deze commissie is een onderdeel van de Commissie voor de Atoomenergie van het Ministerie van Economische Zaken.
- Nota van het Ministerie van Buitenlandse Zaken, afdeling Verdragen, aan de Gevolmachtigd Minister van de Nederlandse Antillen, houdende een voorstel tot opstelling van een formeel memorandum inzake de Nederlands-Franse verdragsregels over St. Maarten. 20 december 1972., 212; 1 stuk.
- Verzameling van uniformvoorschriften van officieren in de geregelde lijndienst van de koopvaardij, 1963 en z.j.; 213; 1 stuk.
- Brieven van Jacobus Bartelomeus Drossaers, industrieel in Depok (1812-1877) 1835, 1874-1877. Brief aan zijn vriend Van der Ven na zijn aankomst in Indië en zijn aanstelling als Indisch ambtenaar 21 december 1836 1 stuk., Brieven aan zijn zoon Louis 1874-1877; 214; 1 omslag
- Briefwisseling van Victor de Stuers met de Nederlandsche Overzee Trust Maatschappij over een geweigerd uitvoercontract naar Duitsland voor habijten van paters Franciscanen, 1916; 215; 2 stukken.
- Mededelingenblad van de Herborner Geschichtsverein, houdende een pleidooi voor behoud van een in 1584 door Willem van Oranje gesticht schoolgebouw in Herborn. Oktober 1965, 216; 1 stuk
- "Wapenkreet", handgeschreven gedicht tegen de Belgische opstand. 1830. Fotokopie, 1994; 217; 1 stuk.
- Circulaires van de Nederlandse Vereniging in Rio de Janeiro, 1930-1931; 218; 1 omslag
- Consentbrief van de Nationale Vergadering aan Israël Young, schipper van de Rosa, voor de vaart op West-Indië, 27 april 1798; 219; 1 stuk.
- Plakkaat van Daendels, Gouverneur-generaal van Nederlandsch-Indië, houdende vaststelling van liggelden van schepen voor Onrust en Batavia, 21 maart 1809; 220; 1 stuk.
- Nota van A.Mussert, getiteld 'De rechtvaardige liquidatie van de N.S.B.', bevattende een voorstel tot het houden van een parlementaire enquête naar de gedragingen van de N.S.B. als politieke partij, 1945 december 31; 221; 1 stuk
- Instructie voor de provisionele rentmeester-generaal der Ridderlijke Duitse Orde, Balije van Utrecht, vastgesteld in de vergadering van de Orde van 24 juni 1829, afschrift, z.j.; 222; 1 deel
  Aanwinsten 1912, XXXIII no. 23
- "Diverse gedrukte stukken":, 223
  Bedenkingen over het muntwezen van het Koninkrijk der Nederlanden door Antoni Warin, 1824 [Ministerie van Financiën]
  Bericht wegens de Ned. Alg. Levensverzekering Cie (prospectus), z.j.
  Ontwerp tot oprichting van een Ned. Genootschap tot zedelijke verbetering der gevangenen (verzoek om lid te worden), 1823
  Hulde aan de nagedachtenis van mr Rhijnvis Feith (brochure), z.j.
  Kranten:
  Journal de Bruxelles 14.12.1824 - Staatsbegroting 1825
  Amsterdamsche Courant 25.10.1831- Ned. Belg. Kwestie
  Alg. Handelsblad 09.01.1832 - Conferentie te Londen inzake de Nederlands-Belgische kwestie
  NRC 16.09.1844 - aflossing domeinlosrenten
- Pleitnotitie van de advocaat van mr. V.H. Rutgers in een strafzaak voor een Duitse rechtbank wegens een poging tot vlucht naar Engeland, 1944; 225; 1 stuk
- Bewijs van ontslag van A.C. de Bruyere als rustbewaarder bij de plaatselijke schutterij te 's-Gravenhage, 1840; 226; 1 stuk
- Afscheidswoord van N.H. de Graaf van het Departement van Sociale Zaken, op 16 september 1940, 227; 2 stukken
- Open brief van A.A. Mussert aan de Minister-President, waarin hij zich verantwoordt voor zijn daden, 1946. Afschrift; 228; 1 stuk
  De brief is verspreid in de Strafgevangenis te Scheveningen en van daaruit naar buiten gebracht. De brief is getypt op het briefpapier van een was- en reinigingsmiddelenfabriek.
- Stukken betreffende de door de Volkenbond georganiseerde Volksstemming van 13 januari 1935 in het Saarland, afkomstig van H.L. Baron Taets van Amerongen te Bergen aan Zee, voorzitter van stembureau 679 (Gemeinde Sankt Wendel-Stadt), 1934-1935; 229; 1 omslag
- Ambulancerapport Zuid-Afrika 1899-1900 gemaakt door dr. J.H.P. van Kerckhoff en H.C. Buning, 1902; 230; 1 omslag
  Aanwinst 2001
- Affiche "Tebing Tinggi Club, Bal Masque t.g.v. viering 35 jarig bestaan op 30 juni 1925". ontworpen door Gerrit Vos, planter in Deli (1890-1966)., 231; 1 stuk
  Aanwinst 2001 [schenking D.J.G. Buurman]
- "Resume Verslag omtrent de Transvaal of Zuid Afrikaansche Republiek naar aanleiding eener reis in Zuid Afrika in april, mei en juni 1876" van F.C. Tromp (zowel een net exemplaar als kladexemplaar), met "Copie Translaat Rapport Spoorweg"; rapport van de spoorwegingenieur R.T. Hall gericht aan de staatspresident van de Zuid-Afrikaanse Republiek over de opmeting van de voorgestelde spoorwegbaan van Dellagoa Baai naar de Drakenberg, 1875; 232; 3 stukken
  Aanwinst 2000
- Verslag van de handel en scheepvaart van Hiogo (Japan) gedurende 1873 door de waarnemend consul Korthals bestemd voor de minister van Buitenlandse Zaken, 1874. Vloeikopie; 233; 1 omslag
  Aangezien het een kopie is, lijkt het niet het officiële verslag wat bij Buitenlandse Zaken zou moeten zijn ingekomen. Onderzoek in de relevantie dossiers in de archieven [Buza A en B dossiers, legatie Japan] leverde geen vergelijkbare stukken op.
  Aanwinst 2002 [los gevonden stuk]
- Stukken betreffende J.C. Sittig, commies te paard van In en Uitgaande Rechten en Accijnsen, 1817-1822; 234; 3 stukken
  Aanwinst 2003 [Schenking Rooijmans]
- Stukken afkomstig van W.G. Ross, adjunct-commies van het Rijksarchief, 1891-1899, en mevr. C.P.B. Ross, 1958-1985; 235; 1 omslag
- Testament van James White en Maria Dorothea Blanken, verleden voor de beambt schrijver Elias Evertse te Tagal, 15 juli 1812, 236
- Paspoorten, 19e eeuw, 237; 1 pak
  Waarschijnlijk gedeeltelijk afkomstig van de Nederlandse legatie te Parijs en Londen. Aanwinst 2003 [Schenking Rooijmans]
- Assignaten, Franse periode, 1 pak, 238
  Los en drukvellen. Aanwinst 2003 [Schenking Rooijmans]
- Papiergeld Nederlands Oost-Indië, 1815; 239; 4 stukken
  1 gulden (2x), 300 en 600 gulden. Aanwinst 2003 [Schenking Rooijmans]
- Fotoalbum "Suriname oct-nov, 1947"; 240; 1 deel
  [Schenking afdeling DIV Rijksluchtvaartdienst ]
- "Plakboek" van A.P.Th Sassen, bijgehouden in zijn functie als directeur van de Nederlandsche Maatschappij ter bevordering van de Nijverheid, met stukken betreffende de Tariefwet en de Rijksmiddelen en de staatsexploitatie van de steenkolenmijnen in Limburg, 1900-1903; 241; 1 deel
  [Schenking ING bank 1995. Sassen was van 1881 tot 190 directeur van de Rijkspostspaarbank]
- Stukken afkomstig van J.W. Meijer Ranneft, ingekomen bij M. Kohnstamm, tijdens zijn verblijf in kamp St. Michielsgestel, z.j, 242; 1 omslag
  [Schenking M. Kohnstamm via Instituut Nederlandse Geschiedenis]
- Brieven van Maarten de Niet Gzn., te Batavia, aan M.J. Barents, J.A. Jonkman, J. Barents en W. Schermerhorn, betreffende de onderhandelingen met de republiek Indonesië, 1947.; 243; Stencils.
- Brief d.d. 14 mei 1977 van Dr. W. Drees aan Mw. [D] van den Bogaard te Weesp, waarin hij zijn bezwaren tegen de koers van de PVDA uiteenzet en haar oproept te stemmen op DS '70, 244; 1 stuk.
  [Schenking Dhr. A. van den Bogaard - Groot-Britannië]
- Brieven ingekomen bij Gerrit graaf Schimmelpenninck (1794-1863), 1829-1848; 245; 7 stukken
  Van Johannes graaf van den Bosch, 1829, 1836 (lotnr. 1710) 2 stukken
  Van jhr. Willems Janssens, 1837 (lotnr. 1710)
  Van Gijsbert Karel graaf van Hogendorp, 1828 (lotnr. 1730)
  Van Cornelis Felix van Maanen, 1839 (lotnr. 1730)
  Van groothertogin Sophie van Saksen-Weimar, 1846 (lotnr. 1738)
  Van prins Hendrik der Nederlanden, 1848 (lotnr. 1725)
- Brief van H. Koekoek, kamerlid en fractievoorzitter van de Boerenpartij in de Tweede Kamer, aan de hoofdredacteur van de Winschoter Courant, inzake Koekoeks conflict met de Stichting Instituut voor Creatief Werk (commune) te Winschoten. Met bijlage, 1969; 246; 2 stukken
- Verslag van een bijeenkomst van medici, predikanten, e.a., met mej. Greet Hofmans, gehouden op 15 april 1950 ten huize van Dr. Nienhuis, huisarts te Assen, tijdens welke bijeenkomst gesproken werd over haar activiteiten als gebedsgenezeres. Kopie, 247; 1 stuk
- Verslag van de hand van dominee W. Plug te Hattem van een gesprek dat hij samen met anderen op 30 oktober 1951 heeft gevoerd met mej. Greet Hofmans, 1951 in handschrift, en getypte transcriptie, met bijlage, fotokopieën, 248; 3 stukken
- Brief van Lodewijk Napoleon, na zijn vertrek als koning van Holland, aan ds. Martinus Stuart, predikant te Den Haag, waarin hij deze, onder aanbieding van een gouden snuifdoos, bedankt voor zijn diensten, 1810, met transcriptie, getypt z.j. [waarschijnlijk 1959] alsmede een brief van dr. R. van Luttervelt, conservator van de afdeling geschiedenis van het Rijksmuseum te Amsterdam aan de heer J. Verrijn Stuart te Den Haag, over een tentoonstelling waar de brief van Lodewijk Napoleon te zien zal zijn, 249; 1 omslag
- Kwartetspel, met als onderwerp de geschiedenis der Nederlanden, waarschijnlijk uitgegeven in 1913 ter gelegenheid van 100 jaar onafhankelijkheid / 100 jaar Koninkrijk der Nederlanden, gedrukt, 250; 1 omslag
  Incompleet de achterkant van de kaarten bevaten toelichtingen op de prenten aan de voorzijde
- Correspondentie tussen Joh. E. van Koetsveld, accountant te Rotterdam en A.F. Folkersma te Putten betreffende een plan van de laatste met betrekking "Plan voor opbouw tot een betere maatschappij", met een concept-versie van dat plan, en met een eerder plan van Folkersma "A scheme suggested for the reconstruction of Europe"(1932), 1945; 251; 1 omslag
  In 1997 geschonken door mw. J. van Reedt Dortland
- Brief van mr. R. Feith, te Groningen, aan B.H. de Waal, te ’s-Gravenhage, betreffende de Groningse bijdrage aan de inzameling t.b.v. een gedenkpenning Expeditie Lorentz (Nieuw-Guinea), met intekenlijst, 1910; 252; 2 stukken
- Stukken waarschijnlijk afkomstig van Egbert Laman Trip, bevat:, 253; 1 omslag
  - Rijmprent van P.C. Boutens t.g.v. huwelijk prinses Juliana en prins Bernhard, 1937, met krantenknipsel betreffende deze rijmprent
  - Uitnodigingen voor feestmaaltijden, 1917
  - Prenten van Jan Trip heer van Berkenrode (geb. 1664), 18e eeuw
  - Prent van een gebrandschilderd raam met de wapens en namen van burgemeesters van Amsterdam, 18e eeuw